# 应交税金

提问人：zhaojinjin 时间：2020-03-12 08:05:25
应交税金包含哪些税种与应交税费相比没有哪些税费？

回答人：chenyiwei
“应交税金”是《企业会计制度》下的会计科目，与之相关的还有一项“其他应交款”。在《企业会计制度》下，应交税金用于核算以“税”的名义上缴的款项，而其他应交款用于核算其他“准税收”，如以前一些地方征收的防洪费（河道管理费）、义务兵优待金等政府性基金，以及特殊行业的一些上交款项，如烟草商业利润等。